【裁判字號】    96,訴,1040
【裁判日期】    980626
【裁判案由】    回復原狀等
【裁判全文】
臺灣士林地方法院民事判決              96年度訴字第1040號
原      告  丁○○
            戊○○
共      同
訴訟代理人  陳世英律師
被      告  己○○
訴訟代理人  辛○○
                        1號
被      告  丙○○
            壬○○
訴訟代理人  甲○○
上列當事人間請求回復原狀等事件，本院於民國98年6 月3 日言
詞辯論終結，判決如下：
    主      文
被告應給付原告新台幣萬壹仟零玖拾壹元，及自民國九十六年
十一月十四日起至清償日止，按年息百分之五計算之利息。
原告其餘之訴駁回。
訴訟費用由被告負擔百分之三，餘由原告負擔。
本判決第一項得假執行；但被告如以新台幣萬壹仟零玖拾壹元
為原告預供擔保，得免為假執行。
原告其餘假執行之聲請駁回。
    事實及理由
一、按訴狀送達後，原告不得將原訴變更或追加他訴，但請求之
    基礎事實同一，或擴張或減縮應受判決事項之聲明者，不在
    此限，民事訴訟法第255 條第1 項第2 款、第3 款定有明文
    。查本件起訴時，原告僅有丁○○一人，且僅訴請被告己○○修復漏水及給付新台幣（下同）1,134,750 元，嗣追加戊○○為原告，丙○○、壬○○為被告，並撤回修復漏水之請
    求，而擴張金錢給付之金額為1,143,600 元（本院卷一第13
    頁、卷二第37頁），經核追加當事人部分，其追加之訴與原
    訴之主要爭點均相同，相關訴訟及證據資料亦可繼續援用，
    應認請求之基礎事實為同一，另增加請求金額部分，則屬擴
    張應受判決事項之聲明，揆諸前揭法條規定，均可准許，合
    先敘明。
二、原告起訴主張：原告等為台北市○○區○○街62巷4 號5 樓
    房屋（下稱4 號5 樓）之所有權人，被告丙○○、壬○○、
    己○○則分別為台北市○○區○○街62巷2 號1 至3 樓、4
    樓、5 樓房屋之所有權人（下稱2 號1 至5 樓），原告等曾
    於民國93年8 月及95年6 月間，二度就4 號5 樓之頂樓（下
    稱4 號頂樓）進行防水工程，然施工完成後，發現4 號5 樓
    之牆壁、天花板仍有漏水情形，乃於96年6 月6 日發函2 號
    5 樓之所有權人即被告己○○，請求其協同原告等委請台北
    市土木技師公會鑑定滲漏水原因，並依鑑定報告之修復方式
    施作防水工程，然己○○拒不處理，原告遂逕行委請台北市
    土木技師公會對於4 號5 樓及2 號5 樓之屋頂滲漏水原因進
    行鑑定，鑑定結果認4 號5 樓牆壁及天花板漏水應為2 號頂
    樓原有防水措施老化滲水並側向逐漸漫延所致，是被告等人
    既為2 號頂樓之所有權人，且未就防水老化現象予以修繕，
    造成原告等所有之4 號5 樓室內嚴重漏水，裝潢及家具均因
    此受損而需重新整修，顯已不法侵害原告等之所有權，自應
    賠償整修費用1,045,600 元及前述委請台北市土木技師公會
    鑑定之費用3 萬元。又原告等曾自行僱工於2 號頂樓施作防
    水工程，避免己○○所有之2 號5 樓房屋繼續漏水，對己○○而言應屬有利，且己○○對此亦未表示反對之意思，為此
    ，爰依無因管理之法律關係，請求己○○支付原告等工程費
    用68,000元等語。並聲明：(一)被告應給付原告1,143,600 元
    ，及自起訴狀繕本送達翌日起至清償日止，按年息5%計算之
    利息。(二)願供現金或同額之第一銀行北投分行無記名可轉讓
    定期存單為擔保，請准宣告假執行。
三、被告己○○則以：(一)原告等所有之4 號5 樓房屋室內漏水，
    係因其等自行在4 號頂樓施作之防水工程施工品質不良，此
    業經鈞院囑託勇發工程有限公司鑑定無誤，與2 號頂樓完全
    無關，被告己○○自無需負擔任何賠償費用。(二)上開鑑定報
    告已清楚載明有關4 號5 樓之室內裝潢修復工程，訴外人歐
    爵空間設計有限公司（下稱歐爵公司）願負責修復，且事實
    上該公司亦已為原告等修復完畢，原告等竟向被告等請求賠
    償此部分修復費用，顯無理由等語，資為抗辯。並聲明：(一)
    原告之訴及假執行之聲請均駁回。(二)如受不利判決，願供擔
    保，請准宣告免為假執行。被告丙○○則辯稱：其願意分擔
    賠償金額，但請鈞院依法認定合理之數額。並聲明：原告之
    訴及假執行之聲請均駁回。被告壬○○則辯稱：其係無端受
    波及，不同意賠償原告等修復費用等語。並聲明：原告之訴
    及假執行之聲請均駁回。
四、兩造不爭執之事實：
  (一)原告等為台北市○○區○○街62巷4 號5 樓之所有權人，被
    告丙○○、壬○○、己○○則分別為台北市○○區○○街62
    巷2 號1 至3 樓、4 樓、5 樓房屋之所有權人。
  (二)原告所有之台北市○○區○○街62巷4 號5 樓房屋曾發生漏
    水之情形。
五、本件經依民事訴訟法第271 條之1 準用同法第270 條之1第1
    項第3 款規定，整理並協議簡化爭點後，兩造同意協議簡化
    後之爭點為：
  (一)被告等是否因疏於修繕其等共有之台北市○○區○○街62巷
    2 號5 樓屋頂平台或其他共有部分建物，而導致原告等所有
    之台北市○○區○○街62巷4 號5 樓房屋發生漏水之情形？
  (二)原告等請求被告賠償4 號5 樓室內修繕費用1,045,600 元及
    鑑定費用30,000元，有無理由？
  (三)原告等依民法第176 條之規定，請求被告等償還68,000元，
    有無理由？
六、本院得心證之理由
  (一)被告等是否因疏於修繕其等共有之2 號頂樓或其他共有部分
    建物，而導致原告等所有之4 號5 樓房屋發生漏水之情形？
  1.查有關系爭4 號5 樓房屋室內漏水之原因，業經本院囑託勇
    發工程有限公司鑑定，其鑑定結論為：「1.4 號5 樓漏水原
    因為4 號5 樓裝修防水施作之廠商施工不良。2.…（與本件
    損害賠償請求無關，略）3.其他漏水原因為建築完成迄今已
    達27年之久，防水膜已達使用年限，老化嚴重，四處漏水誠
    屬必然現象，必須全面開挖徹底防水施作整修」，此有漏水
    測試鑑定報告書1 份可資參照（見外放證物第5 頁），且經
    實際參與鑑定之人員庚○○到庭補充說明稱：「（請說明本
    件鑑定結論之依據？）如鑑定報告書所載，依據是於現場放
    水的結果，第一次是兩邊的溝都放水，結果4 號5 樓的客廳
    大門口上方滴水蠻嚴重的，2 號5 樓沒有漏水（即鑑定報告
    附件2 照片6 至8） ，第二次把水吸乾後在2 號5 樓頂樓的
    溝放水，也是在4 號5 樓同一個點漏水且明顯水量加大（即
    鑑定報告附件2 的圖），2 號5 樓沒有漏水，第三次是於4
    號5 樓頂樓平台放水面積大約百分之60，結果4 號5 樓室內
    原來漏水的地方都在漏水，但門口處的漏水量沒有增加（詳
    鑑定報告附件4 的照片及附圖），2 號5 樓沒有漏水。」、
    「（鑑定結論為何？）鑑定結論請參考鑑定報告第4 、5 頁
    ，4 號5 樓漏水的原因區分為二部分，其中入門右側天花板
    漏水部分是2 號5 樓頂樓平台的水沿著樓梯屋的牆經過樓梯
    屋的門檻流到4 號5 樓的客廳天花板，此部分漏水的原因是
    2 號5 樓防水膜老化及公用樓梯屋外牆下角水泥老化造成的
    ，與4 號5 樓頂樓防水施作不當無關，因為理由就是在2 號
    5 樓頂樓的溝放水，該處漏水增加，在4 號5 樓頂樓平台放
    水，該處漏水卻沒有增加，只有潮濕。另外4 號5 樓室內漏
    水部分，是頂樓防水施工廠商施作不當造成的，防水材料（
    即防水膜）使用不正確，及上面的保護層（即覆蓋在防水膜
    上面的抗老化材質）也不正確，保護層他用混凝土，加鋼絲
    網，鋼絲網應該放在混凝土中間，但他放在最下面，會造成
    上面的混凝土裂開，水就會滲進去，如果是作混凝土要做伸
    縮縫，但沒有作，也會造成裂開，此部分與2 號5 樓沒有關
    係，理由是在2 號5 樓的溝放水，只有4 號5 樓入門口處漏
    水增加，室內部分沒有，而在4 號5 樓的平台放水，室內會
    漏水。」等語（本院卷一第199 、200 頁），是4 號5 樓室
    內漏水之原因，僅其中入門右側天花板漏水部分，係因2 號
    頂樓防水膜老化及公用樓梯屋外牆下角水泥老化所造成，至
    其他部分之漏水，則係因原告僱請之施工廠商於4 號頂樓施
    作防水工程時，施作方式及使用材料不當所造成，應堪認定
    。
  2.原告等雖主張2 號頂樓之雨水經滲入4 號5 樓室內後，應會
    沿樓板內管線、磚牆頂部溝縫、磚牆灰縫、樓板內鋼筋漫流
    至4 號5 樓各處，鑑定意見竟認其造成漏水之範圍僅限於4
    號5 樓入門右側天花板部分，至其他區域之漏水則與之無關
    ，顯有不當云云，然此一問題業經原告訴訟代理人當庭向鑑
    定人員庚○○提出質疑，經庚○○答稱：「（2 號5 樓的漏
    水既然流到4 號5 樓入口處造成漏水，會不會沿著牆壁內的
    管線及縫隙漫流到4 號5 樓的室內？）如果是懷疑沿著管線
    流到其他地方，要調出原始的管線施工圖才能知曉。有裂縫
    的話，通常也不會流這麼遠，這麼多。」，此對照其前所稱
    ，認定4 號5 樓室內其他部分漏水係4 號頂樓防水施工不良
    所導致，與2 號頂樓無關之理由，在於其在2 號頂樓試水溝
    渠內放水，只有4 號5 樓入門口處漏水增加，室內部分沒有
    增加，而在4 號頂樓之試水溝渠內放水，4 號5 樓室內會漏
    水等語，互核相符，故上開鑑定報告以現場實際放水試驗之
    結果，認定4 號5 樓室內其他部分之漏水，並非2 號頂樓防
    水不良所導致，應可採信。至原告等指摘勇發工程有限公司
    之鑑定人員不具備結構方面之專長，故未能考慮2 號頂樓積
    聚之雨水，亦有可能沿樓板內管線、磚牆頂部溝縫、磚牆灰
    縫、樓板內鋼筋漫流至4 號5 樓室內乙節，因該鑑定單位所
    採取之鑑定方式係直接放水測試，即已實際模擬雨水漫流之
    路徑及結果，自較諸參考管線施工圖或房屋結構設計圖，更
    能正確判斷漏水之原因，是原告等以前開理由否定勇發工程
    有限公司之鑑定結論，自不足採。又原告等請求本院再另行
    囑託台北市結構技師公會鑑定4 號5 樓右側天花板之漏水，
    是否有可能沿磚牆頂部溝縫、磚牆灰縫、樓板內鋼筋漫流至
    廚房，及是否可能沿樓板內管線及樓板內鋼筋往客廳方向漫
    流部分，因僅請求就其「可能性」進行鑑定，而非鑑定實際
    漏水之原因，故對於判斷4 號5 樓室內其他部分漏水之真正
    原因，實無助益，自無再行鑑定之必要，併予說明。
  3.另被告己○○雖亦指4 號5 樓之所以漏水，全係因4 號頂樓
    防水工程施工不良所導致，與2號頂樓無關云云，然4號5 樓
    入門右側天花板之漏水，係2 號頂樓的水沿著樓梯屋的牆經
    過樓梯屋的門檻流到4 號5 樓客廳天花板，此部分漏水之原
    因係2 號頂樓防水膜老化及公用樓梯屋外牆下角水泥老化所
    造成，與4 號頂樓防水施作不當無關，理由為在2 號頂樓的
    試水溝渠放水，該處漏水增加，在4 號5 樓頂樓平台放水，
    該處漏水卻沒有增加，只有潮濕，此業據鑑定人員庚○○到
    庭說明綦詳，前已詳述，是被告己○○仍執前詞，否認4 號
    5 樓入門右側天花板之漏水，係2 號頂樓防水膜老化及公用
    樓梯屋外牆下角水泥老化所造成，亦無可採。
  (二)原告等請求被告等賠償4 號5 樓室內修繕費用1,045,600 元
    及鑑定費用30,000元，有無理由？
  1.按因故意或過失，不法侵害他人之權利者，負損害賠償責任
    ，民法第184 條第1 項前段定有明文。又土地上之建築物或
    其他工作物所致他人權利之損害，由工作物之所有人負賠償
    責任，民法第191 條第1 項前段亦有明文。是本件原告等所
    有之4 號5 樓房屋，其中入門右側天花板之漏水，既係2 號
    頂樓防水膜老化及公用樓梯屋外牆下角水泥老化所造成，則
    2 號頂樓及公用樓梯間之所有權人，自應就其等未能善盡保
    管修繕責任，所致原告等受有之損害，負賠償之責。再按，
    數人區分一建築物，而各有一部者，該建築物及其附屬物之
    共同部分，推定為各所有人共有，民法第799 條定有明文。
    又所謂共同部分，指性質上不許分割而獨立為區分所有客體
    之部分而言，是系爭2 號頂樓及公用樓梯屋既為2 號1 至5
    樓及4 號1 至5 樓雙拼公寓之共用屋頂平台，使用同一樓梯
    間進出，且為維持該建物安全及其外觀所必要之重要構造，
    其性質自屬該整體建物之共同使用部分，應無疑義。是揆諸
    前揭說明，自應為2 號1 至5 樓及4 號1 至5 樓之所有人共
    有，並應由上開共有人就原告等所受損害負連帶賠償之責。
  2.經查，原告等雖主張被告等人疏於修繕2 號頂樓，造成其等
    所有之4 號5 樓發生漏水現象，家具及裝潢因而受損，需支
    出修復費用共計1,045,600 元云云，並提出估價單1 紙為證
    （本院卷二第31-33 頁），然其等室內漏水僅其中入門右側
    天花板部分，係因2 號頂樓防水膜老化及公用樓梯屋外牆下
    角水泥老化所造成，至其餘部分之漏水則係其等自行僱工進
    行4 號頂樓防水工程時施工不當所造成，前已詳述，是原告
    等自僅得就入門右側天花板漏水部份之相關修復費用，請求
    被告等人賠償。至被告己○○雖辯稱訴外人歐爵公司業已同
    意無條件修復4 號5 樓之室內裝潢，原告等自不得再請求被
    告等人賠償云云，然此為證人乙○○所否認，並證稱其僅曾
    表示如係歐爵公司之問題，該公司願意修復，然若非完全屬
    歐爵公司之問題，該公司仍需收費等語（本院卷二第36頁背
    面），且觀諸勇發工程有限公司所出具之鑑定報告書中，有
    關歐爵公司表示願負責修復之記載，亦未經該公司人員簽名
    確認，自不能遽認該公司業已同意無償修復4 號5 樓之室內
    裝潢，被告己○○前開抗辯，尚不足採。茲就原告等所提出
    之估價單中，有關入門右側天花板漏水之相關修復費用，斟
    酌證人即開具上開估價單之歐爵公司副總乙○○之證詞（本
    院卷二第36頁背面）及鑑定人員庚○○之說明（本院卷一第
    200 頁），認定如下：
  (1)拆除費用：地面塑膠地板見底：800 元（16000 ×1/20＝
                800，依庚○○所述，入門右側漏水約占全部
                漏水之1/ 20）
              客廳牆面拆除：240 元（2400×1/10＝240 ，
                因客廳約占漏水範圍之1/2 ，故入門右側漏水
                應占此部分之1/10）
              天花板輕鋼架拆除、垃圾費：3,950 元〔（54
                000 ＋25000） ×1/20＝3950，證人乙○○雖
                未指出此部分亦與入門右側漏水有關，但經核
                亦應按比例分擔〕
  (2)泥作工程：大理石門檻6000元
  (3)木作工程：造型天花板：8,700 元（174000×1/20＝8700
                ）
              玄關隔屏：12,000元
              踢腳版：600元（12000×1/20＝600）
  (4)水電工程：6,430 元〔（000000－00000 －00000） ×1/20
              ＝6430，其中冷熱水管更換、燈具安裝與入門右
              側漏水無關，應予扣除〕
  (5)油漆工程：造型天花板ICI ：2,700 元（54000 ×1/20＝
                2700）
              牆面ICI：2,250元（45000×1/20＝2250）
              隔屏染色：3600元
  (6)玻璃五金：隔屏15000元
  (7)保護工程：360元（7200×1/20＝360）
  (8)清潔工程：1,300元（26000×1/20＝1300）
  (9)燈飾工程：4,200元（太陽神燈組700×6＝4200）
  3.又按不法毀損他人之物者，被害人得請求賠償其物因毀損所
    減少之價額；而負損害賠償責任者，除法律另有規定或契約
    另有訂定外，應回復他方損害發生前之原狀，且債權人得請
    求支付回復原狀所必要之費用，以代回復原狀，民法第196
    條、第213 條第1 項、第3 項分別定有明文。又按物被毀損
    時，被害人除得依民法第196 條請求賠償外，並不排除民法
    第213 條至第215 條之適用，惟民法第196 條之規定即係第
    21 3條之法律另有規定，請求賠償物被毀損所減少之價額，
    得以修復費用為估定之標準，但以必要者為限（如修理材料
    以新品換舊品，應予折舊）（最高法院77年5 月17日民事庭
    總會決議可資參照）。經查，本件原告等就其所有之4 號5
    樓房屋，曾於93年8 月間進行全室裝修工程，此有原告等提
    出之保固合約書影本1 件在卷可憑（96年度士調字第218 號
    卷第13-15 頁），至發生漏水之時間，雖原告等無法提出確
    切之證明，然其等既於96年6 月6 日委請律師發函予被告己○○，要求其協同原告委託台北市土木技師公會就漏水原因
    進行鑑定，則至遲於上開時間應已有漏水情形發生，堪以認
    定。是系爭4 號5 樓室內之相關設施，於因漏水而受有損害
    時應已使用2 年又9 月有餘，則在計算應賠償之金額時，自
    應將材料部分之折舊予以扣除。茲依據依行政院所頒固定資
    產耐用年數表及固定資產折舊率之規定，並參酌營利事業所
    得稅結算申報查核準則第95條第6 項所定：固定資產提列折
    舊採用定律遞減法者，以1 年為計算單位，其使用期間未滿
    1 年者，按實際使用之月數相當於全年之比例計算之，不滿
    1 月者，以1 月計，計算上開各項費用折舊後之金額如下：
  (1)拆除費用：4990元（800 ＋240 ＋3950＝4990，均為工資，
              無需折舊）
  (2)泥作工程：屬房屋附屬設備中之「其他」項目，耐用年數為
              10年，依定率遞減法每年折舊206/1000，故折舊
              後應為3,134 元。
    ◎計算式：第1 年折舊：6000－（6000×0.206） ＝4764
              第2 年折舊：4764－（4764×0.206） ＝3783
              第2 年又10個月折舊：3783－（3783×0.206 ×
  (3)木作工程：木材加工設備耐用年數為7 年，依定率遞減法每
              年折舊280/1000，故折舊後應為8,466元。
    ◎計算式：8700＋12000 ＋600 ＝21300
              第1 年折舊：21300 －（21300 ×0.28） ＝
              第2 年折舊：15336 －（15336 ×0.28）＝
              第2 年又10個月折舊：11042 －（11042 ×0.28
  (4)水電工程：耐用年數為10年，依定率遞減法每年折舊206/10
              00，故折舊後應為3,357元。
    ◎計算式：第1 年折舊：6430－（6430×0.206） ＝5105
              第2 年折舊：5105－（5105×0.206） ＝4053
              第2 年又10個月折舊：4053－（4053×0.206 ×
  (5)油漆工程：塗料之耐用年數為6 年，依定率遞減法每年折舊
              319/1000，故折舊後應為2,911元。
    ◎計算式：2700＋2250 ＋3600 ＝8550
              第1 年折舊：8550－（8550×0.319） ＝5823
              第2 年折舊：5823－（5823×0.319） ＝3965
              第2 年又10個月折舊：3965－（3965×0.319 ×
  (6)玻璃五金：屬房屋附屬設備中之「其他」項目，耐用年數為
              10年，依定率遞減法每年折舊206/1000，故折舊
              後應為7,834元。
    ◎計算式：第1 年折舊：15000 －（15000 ×0.206） ＝
              第2 年折舊：11910－（11910×0.206） ＝9457
              第2年又10個月折舊：9457－（9457×0.206 ×
  (7)保護工程：360 元（均為工資，無需折舊）
  (8)清潔工程：1,300元（均為工資，無需折舊）
  (9)燈飾工程：屬房屋附屬設備中之「其他」項目，耐用年數為
              10年，依定率遞減法每年折舊206/1000，故折舊
              後應為2,193元。
    ◎計算式：第1 年折舊：4200－（4200×0.206） ＝3335
              第2 年折舊：3335－（3335×0.206） ＝2648
              第2 年又10個月折舊：2648－（2648×0.206 ×
  (10)總計：34,545元（4990＋3134＋8466＋3357＋2911＋7834＋
    360 ＋1300＋2193＝34545）
  4.另原告等主張其等於起訴前，曾委請台北市土木技師公會鑑
    定漏水原因，因而支出鑑定費30,000元，亦為其等因漏水所
    受之損害部分，經查，該項鑑定乃原告斗自行委託，並未得
    被告等人之同意，且縱未為該項鑑定，亦不致影響其等請求
    損害賠償之權利，自難認該鑑定費用之支出與被告等人之共
    同侵權行為有相當因果關係存在，是原告等主張此項支出應
    由被告等人負擔云云，即無可採。
  5.再按損害之發生或擴大，被害人與有過失者，法院得減輕賠
    償金額，或免除之，民法第217 條第1 項定有明文。經查，
    本件原告等亦為2 號頂樓之共有人之一，此為原告等人所自
    承，故其等與被告等共有人相同，均負有維護修繕之義務甚
    明，然亦未能注意2 號頂樓防水膜及公用樓梯屋外牆下角水
    泥已有老化情形，致造成其等所有之4 號5 樓房屋發生漏水
    情形，自屬與有過失。本院經斟酌原告等就上開共同部分之
    應有部分為1/10，爰依前開規定，減輕被告等人1/10之賠償
    責任。故原告等得請求賠償之損害賠償金額應為31,091元（
    34545 ×9/10＝31091）
  (三)原告等依民法第176 條之規定，請求被告償還68,000元，有
    無理由？
  1.按無因管理必須管理人有為本人管理事務之意思，即以其管
    理行為所生事實上之利益，歸屬於本人之意思，始能成立。
    又依民法第176 條第1 項之規定，必須管理事務利於本人，
    且不違反本人明示或可得推知之意思，管理人始得請求本人
    償還其支出之必要或有益費用及利息（最高法院81年度台上
    字第2338號判決意旨參照）。
  2.查原告等主張其等曾僱工於2 號頂樓施作防水工程，以避免
    被告己○○之2 號5 樓房屋繼續漏水等情，固據提出估價單
    影本1 件為證（96年度士調字第218 號卷第31頁），然觀諸
    該估價單之記載，除「特大塊帆布」外，並無載明其他防水
    工程之具體項目，是原告等究為被告己○○為何項事務之管
    理，已非明確。況被告己○○所有之2 號5 樓房屋漏水原因
    為天花板內之水管漏水，及4 號頂樓施作防水工程時越法定
    中線入侵2 號頂樓23公分，防水施作不良所致，此業據鑑定
    人員庚○○陳明在卷，及勇發工程有限公司出具之漏水測試
    鑑定報告書載述甚詳（本院卷一第200 頁），是原告等在2
    號頂樓施作防水工程或鋪蓋帆布，顯無其等所稱得避免己○○所有之2 號5 樓繼續漏水之功效存在，自難認上開行為係
    利於己○○，是原告等依民法第176 條第1 項之規定，請求
    己○○給付68,000元，即難准許。
七、從而，原告等於請求被告等給付31,091元，及自追加起訴狀
    繕本送達翌日即96年11月14日起至清償日止，按年息5%計算
    之利息之範圍內，為有理由，應予准許。至逾此部分之請求
    ，則屬無據，應予駁回。又本件原告勝訴部分，因所命給付
    之金額未逾50萬元，爰依民事訴訟法第389 條第1 項第5 款
    之規定，依職權宣告假執行，並依被告己○○之聲請及依職
    權，宣告被告等如預供主文第4 項所定之擔保金額，得免為
    假執行；至原告敗訴之部分，其假執行之聲請，已失所附麗
    ，應予駁回。
八、本件判決基礎已臻明確，兩造其餘攻防方法及訴訟資料經本
    院斟酌後，核與判決結果不生影響，故不另一一論述，併此
    敘明。
九、據上論結，原告之訴為一部有理由，一部無理由，依民事訴
    訟法第79條、第389 條第1 項第5 款、第392 條第2 項判決
    如主文。
中    華    民    國    98    年    6     月    26    日
                  民事第一庭  法  官  馬傲霜
以上正本證明與原本無異。
如對本判決上訴，應於判決送達後20日內向本院提出上訴狀。
中    華    民    國    98    年    6     月    30    日
                              書記官  許秋莉


司法院資訊處製作；財團法人民間司法改革基金會備份。
